Romina Herrera Polo

UX Designer

SOBRE MÍ

Soy una persona creativa, amante de las artes y la armonía de la naturaleza. Quiero diseñar experiencias en productos que generen vínculos con los usuarios. Mi meta es que mis trabajos siempre se distingan por dejar huella y ser los mejores.

SKILLS

HTML 5	•	•	•	•		
CSS3	•	•	•	•		
Bootstrap	•	•	•			
UX Research	•	•	•	•		
Sketching	•	•	•	•	•	
Marvel	•	•	•	•	•	
Flgma	•	•	•	•	•	
Story Boarding	•	•	•	•	•	
Metodología Agile	•	•	•	•	•	
Inglés	•	•	•	•		
			_	_		

EXPERIENCIA LABORAL

TELEOPERADORA BILINGÜE

AMERICAN CALL PERU | ENERO 2017 - FEBRERO 2017

 Empresa dedicada a la venta de servicios y productos al público estadounidense. Entre mis funciones estaban el trato directo con los clientes y coordinación de ventas

VENTAS DE PRODUCTOS IMPORTADOS

RUMARU STORE- NEGOCIO PROPIO | FEBRERO 2017-SEPTIEMBRE 2017

 Proyecto de emprendimiento. Tienda online de artículos de ocio importados desde Asia. Soy fundadora y vendedora, me encargo de atender al cliente por medio de redes sociales, brindarle información, hacer el pedido del artículo, así mismo seguimiento de este hasta que se encuentre en Lima. Posteriormente hago la entrega al cliente asegurándome que quedé satisfecho con su compra.

EDUCACIÓN

Laboratoria | Enero 2017 -Febrero 2017 Estudiante en la especialidad de UX Design.

Universidad Peruana Cayetano Heredia | 2006-2014 Estudiante de octavo ciclo en la carrera de Biología

Asociación Cultural Peruano británica | Julio 2008 Nivel avanzado del idioma inglés (Nivel A3)

Asociación Cultural Peruano británica | Abril 2017 Curso de Conversación Nivel III (Nivel CO3)



romina.hp@gmail.com



962900409



www.linkedin.com/in/rominahp